

Theo van Oostrum

Lead Software Developer 3 december 1982

+31 643050987

gt.oostrum@gmail.com

Paddenstoelenlaan 15
3451 PZ Utrecht

O github.com/vanoostrum

Tech Skills

Java Android
Node/Typescript Swift
Python PHP

Spring Express

React Native

NestJS Gatsby

Vapor Cypress

Detox Cucumber

RabbitMQ Neo4J

MongoDB SQL

Elastic Jenkins

Gradle Maven

Samenvatting

Lead Software Developer met 15 jaar ervaring in professionele softwareontwikkeling. Ervaren in Java, Python, PHP, Javascript, Node, Swift, Android en de meest gebruikte frameworks in deze talen. Ervaring als scrum master en product owner, backlog en project management evenals begeleiding van software developers en stagiairs. Master in Informatica.

Werkervaring

Senior Software Developer @ Envalue Real Estate

okt 2024 - heden

- Ontwikkeling van een klantportaal voor het beheer van vastgoed portfolio's, geautomatiseerde taxatie processen en meer
- Implementatie van een OAuth2 server voor authenticatie
- Architectuur ontwerp
- Opzetten van CI/CD Pipelines met Github Actions en Google Cloud
- Implementatie van REST Services en taxatie rekenmodellen in Python met FastAPI.

Senior Software Developer @ Kate Innovations

juni 2024 - okt 2024

- Ontwikkeling van een API voor het verzamelen van data punten van verschillende bronnen voor de vastgoedmarkt.
- Architectuur ontwerp en herstructurering van bestaande code.
- Implementatie in Python met FastAPI.
- Het optimaliseren van de code door middel van asynchrone uitvoer.
- Opstellen en implementeren van integratie tests.

Lead Software Developer @ xel

juni 2016 - juni 2024

- Ontwikkeling van website generator met behulp van de ChatGPT API.
- Optimalisatie van processen door asynchrone message processing.
- Ontwikkeling van backend systemen voor website hosting en domeinregistratie.
- Frontend development voor Control Center in React en Mobile App met React Native.
- Migratie van monolithisch legacy systeem naar microservices architectuur.
- Opzetten van volwassen software development processen als Scrum en Continuous Integration.
- Scrum Master, Product Owner en project management verantwoordelijkheden.

Medior Java Developer @ Bol.com

feb 2013 - juni 2016

- Ontwikkeling aan Bol.com website en Seller Dashboard order verwerking.
- Ontwikkeling van nieuwe microservices met Java Spring.
- Integratie- en performance tests en CI Pipelines voor microservices. Cucumber, Gatling, Jenkins.
- Ondersteuning van Software architecten en bijdragen aan architectuur beslissingen.

Junior Java Developer @ BSL Computer Consultancy

okt 2010 - feb 2013

- Ontwikkeling van webapplicaties in PHP en Java.
- Implementatie van een smart news feed systeem voor het PwC Intranet.
- Ontwikkeling van widgets voor bibliotheek.nl.
- Ontwikkeling van diverse Android Apps.

Visiting Research Scholar @ ICS University of California, Irvine

feb 2009 - oct 2009

- Thesis project voor Master Content and Knowledge Engineering.
- Onderzoek naar gedistribueerde software ontwikkeling en de invloed hiervan op software ontwikkelingsprocessen.
- Implementatie van een software collaboratie tool met de Google Maps API.
- Statistische analyse van case data en het rapporteren van bevindingen in een Thesis.

Software developer @ A2 Automatisering

jan 2008 - oct 2010

- Ontwikkeling van verschillende webapplicaties in PHP.
- Bepalen van de wensen van de klant, en terugrapporteren van de voortgang aan de klant.
- User interface design.
- Implementatie, oplevering en onderhoud van websites.

Opleidingen

Master Content and Knowledge Engineering, Fac. Informatiekunde

Universiteit Utrecht 2007 - 2010

Bachelor of Science In Informatica

Universiteit Utrecht 2002 - 2007

VWO

College Blaucapel / Dudok College 1995 - 2001